臺灣臺南地方法院刑事判決
                                     109年度易字第1190號
公  訴  人  臺灣臺南地方檢察署檢察官
被      告  曾秀鳳


上列被告因賭博案件，經檢察官提起公訴（108年度偵續字第126
號），被告於準備程序中就被訴之事實認罪，檢察官聲請改依協
商程序而為判決，本院予以同意，判決如下：
    主  文
曾秀鳳犯賭博罪，處罰金新臺幣貳萬元，如易服勞役，以新臺幣
壹仟元折算壹日。緩刑參年，並應自本判決確定之日起壹年內，
向公庫支付新臺幣捌萬元。
　　事實及理由
一、本案犯罪事實及證據，除證據部分補充「被告曾秀鳳於本院
    審理中之自白」外，餘均引用起訴書之記載（如附件）。
二、本案經檢察官與被告於審判外達成協商之合意如主文所示，
    且被告已認罪，復無刑事訴訟法第455條之4第1項所列情形
    之一，本院爰不經言詞辯論，於協商合意範圍內為協商判決
    。
三、應適用之法條：刑事訴訟法第455條之4第2項、第455條之8
    、第454條第2項，刑法第266條第1項本文、第42條第3項、
    第74條第1項第2款，刑法施行法第1條之1第1項。
四、協商判決除有刑事訴訟法第455條之4第1項第1款於本院訊問
    程序終結前，被告撤銷協商合意或檢察官撤回協商聲請者；
    第2款被告協商之意思非出於自由意志者；第4款被告所犯之
    罪非第455條之2第1項所定得以協商判決者；第6款被告有其
    他較重之裁判上一罪之犯罪事實者；第7款法院認應諭知免
    刑或免訴、不受理者情形之一，及違反同條第2項「法院應
    於協商合意範圍內為判決；法院為協商判決所科之刑，以宣
    告緩刑或2年以下有期徒刑、拘役或罰金為限」之規定者外
    ，不得上訴。
五、如不服本判決，且符合前述得上訴之特別規定者，應於收受
    判決送達後20日內向本院提出上訴書狀（應敘述具體理由並
    附繕本）。上訴書狀如未敘述理由，則應於上訴期間屆滿後
    20日內向本院補提理由書狀（均須按他造當事人之人數附繕
    本）「切勿逕送上級法院」。
本案經檢察官董詠勝提起公訴，檢察官吳梓榕到庭執行職務。
中　　華　　民　　國　 109　　年　　12　　月　　18　　日
                  刑事第十一庭  法　官　潘明彥
以上正本證明與原本無異。
　　　　　　　　　　　　        書記官  蘇豐展 　　　
中　　華　　民　　國　　109 　年　　12　　月　　18　　日
附錄本案論罪科刑法條：
中華民國刑法第266條
在公共場所或公眾得出入之場所賭博財物者，處3萬元以下罰金
。但以供人暫時娛樂之物為賭者，不在此限。
當場賭博之器具與在賭檯或兌換籌碼處之財物，不問屬於犯人與
否，沒收之。
【附件：】
臺灣臺南地方檢察署檢察官起訴書
                                    108年度偵續字第126號
　　被　　　告　曾秀鳳　女　60歲（民國00年0月00日生）
　　　　　　　　　　　　住○○市○○區○○0街00號
　　　　　　　　　　　　國民身分證統一編號：Z000000000號
上列被告因賭博案件，前經緩起訴處分，依職權送再議，經臺灣
高等檢察署臺南檢察分署檢察長發回續查，業經偵查終結，認應
提起公訴，茲將犯罪事實及證據並所犯法條分敘如下：
　　　　犯罪事實
一、曾秀鳳自民國103年1月至106年1月止，使用其名下之台灣中
    小企業銀行帳號00000000000號、京城銀行帳號00000000000
    0號帳戶，及其配偶盧有南之華南銀行帳號000000000000號
    帳戶，做為下注簽賭六合彩中獎彩金及賭資兌匯之工具，陸
    續透過上游組頭楊素蘭六合彩簽賭站所提供予不特定人公然
    簽賭的電話簽賭下注以共同賭博，以香港六合彩開獎號碼兌
    獎，簽賭全車、二、三、四星，簽中獲得倍數不等之彩金，
    未簽中則賭金歸楊素蘭簽賭站成員所有。簽賭金及所贏中獎
    彩金以現金交付，或由曾秀鳳及盧有南之上開帳戶和楊素蘭
    提供之臺南市○○區○○○○○○○○○號0000000000000000號）、吳
    月雲帳戶（帳號0000000000000000號）、吳雲亭（帳號000-
    0000000000000）等帳戶間匯轉（楊素蘭、陳富正、吳月雲
    、吳雲亭等另案偵辦），曾秀鳳靠賭博因此獲利新臺幣（下
    同）561萬3648元。
二、案經彰化縣警察局鹿港分局報告偵辦。
　　　　證據並所犯法條
一、訊據被告曾秀鳳對於上開犯罪事實坦承不諱，復有共同被告
    楊素蘭、陳富正、吳月雲、吳雲亭等人，以及證人盧有南之
    陳述相符，並有被告之台灣中小企業銀行及京城銀行帳戶、
    盧有南之華南銀行帳戶往來明細及存取款憑條，楊素蘭使用
    之陳富正、吳月雲、吳雲亭將軍區農會等帳戶之交易明細等
    為據，被告曾秀鳳賭博罪嫌堪以認定。
二、核被告曾秀鳳所為，係犯刑法第266條第1項前段之賭博罪嫌
    。其向共同被告楊素蘭簽賭站成員簽賭六合彩，均係賭博之
    共同正犯。又被告藉六合彩賭博獲利561萬3648元，係屬犯
    罪所得，雖未扣案，仍應請依刑法第38條之1第1項前段、第
    3項規定宣告沒收，於全部或一部不能沒收或不宜執行沒收
    時，追徵其價額。
三、依刑事訴訟法第251條第1項提起公訴。
　  此　致
臺灣臺南地方法院
中　　華　　民　　國　 109　　年　　9 　　月　　24　　日
　　　　　　　　　　　　　　　檢察官   董 詠 勝
本件證明與原本無異
中　　華　　民　　國　 109　　年　　9 　　月　　29　　日
                              書記官   何 佩 樺

附錄本案所犯法條全文
中華民國刑法第266條
在公共場所或公眾得出入之場所賭博財物者，處 3 萬元以下罰
金。但以供人暫時娛樂之物為賭者，不在此限。
當場賭博之器具與在賭檯或兌換籌碼處之財物，不問屬於犯人與
否，沒收之。